臺灣臺中地方法院刑事判決
111年度易字第989號
公  訴  人  臺灣臺中地方檢察署檢察官
被      告  陳思語



上列被告因妨害自由案件，經檢察官提起公訴（110年度偵字第
38735號），本院判決如下：
    主    文
陳思語犯強制罪，處拘役參拾日，如易科罰金，以新臺幣壹仟元
折算壹日。又犯恐嚇危害安全罪，處拘役參拾日，如易科罰金，
以新臺幣壹仟元折算壹日。應執行拘役伍拾日，如易科罰金，以
新臺幣壹仟元折算壹日。
    犯罪事實
一、緣陳思語前於民國110年2月21日，在臺中市○區○○○路0段0號
    之大樓垃圾場，與住戶高敏華就撲殺老鼠之事發生爭執，而
    有糾紛，生有嫌隙。於同年月23日下午1時50分許，在前開
    大樓1樓管理室前，與其前夫呂東霖（另經檢察為不起訴處
    分）偶遇高敏華時，見高敏華手推推車欲搭乘電梯，陳思語
    竟基於強制之犯意，先以腳抵住高敏華之推車，阻止高敏華
    離開，經高敏華向陳思語表示欲離開並移動至電梯處欲按上
    樓鍵時，陳思語又以手阻擋高敏華按壓電梯按鈕，並以手拉
    扯高敏華衣領，而以此強暴方式，妨害高敏華搭乘電梯離開
    該處之權利。過程中，陳思語又與高敏華發生口角，竟基於
    恐嚇危害安全之犯意，先向呂東霖稱：「去裡面拿一支槍出
    來」等語，經高敏華詢問是否要呂東霖去拿槍，陳思語即對
    高敏華恫稱：「我叫他拿槍來啊，我們家好多槍喔。」、「
    你要不要試試玩具槍有沒有意義」、「你試試看嘛！」等語
    ，以此加害生命、身體之事恐嚇高敏華，致高敏華心生畏懼
    ，致生危害於安全。
二、案經高敏華訴由臺灣臺中地方檢察署檢察官偵查起訴。
    理    由
一、證據能力部分：
    本判決以下所引用被告陳思語以外之人於審判外之陳述，檢
    察官、被告均不爭執證據能力，且迄至本院言詞辯論終結前
    亦未聲明異議，本院審酌上開陳述作成之情況並無違法不當
    之情形或證明力明顯過低之瑕疵，依刑事訴訟法第159條之5
    之規定，認均有證據能力。至其餘認定本案犯罪事實之非供
    述證據，亦無違反法定程序取得之情事，依刑事訴訟法第
　　158條之4規定反面解釋，亦具證據能力。
二、認定犯罪事實所憑之證據及理由：
(一)上開犯罪事實，業據被告於本院審理程序時坦承不諱（見本
    院卷第32至33、35頁），核與告訴人高敏華、證人呂東霖於
    偵訊時證述之情節（見他卷第5至9、131至133、153至158頁
    、偵卷第29至31頁）大致相符，並有臺灣臺中地方檢察署檢
    察官110年3月1日勘驗筆錄、監視器錄影光碟（見偵卷第
　　33至37頁及卷附光碟存放袋內）等在卷可稽。
(二)綜上各節相互佐證，被告自白核與事實相符，應堪採信，本
    案事證明確，被告犯行堪以認定，應依法論科。
三、論罪科刑　
(一)核被告所為，係犯刑法第304條第1項強制罪、同法第305條
    之恐嚇危害安全罪。被告前開強制、恐嚇犯行，犯意各別，
    行為互殊，應予分論併罰。
(二)爰審酌被告之前科素行（參臺灣高等法院被告前案紀錄表）
    ，其與告訴人前有糾紛，生有嫌隙，竟於110年2月23日下午
    ，以腳抵住告訴人推車、以手阻擋告訴人按壓電梯按鈕，並
    以手拉扯告訴人衣領之方式，對告訴人為本案強制犯行；嗣
    又對告訴人恫稱：「我叫他拿槍來啊，我們家好多槍喔。」
    、「你要不要試試玩具槍有沒有意義」、「你試試看嘛！」
    等語，迄未能與告訴人調解成立等節；兼衡被告自述高中肄
    業之教育智識程度，目前在台北開店，離婚，是單親家庭獨
    生女，需獨自負擔經濟、撫養母親之生活狀況（見本院卷第
    36頁），犯後於本院尚能坦承全部犯行等一切情狀，分別量
    處如主文所示之刑，並諭知易科罰金之折算標準。復考量被
    告所犯之強制、恐嚇罪，爰定其應執行之刑如主文所示，並
    諭知易科罰金之折算標準。
據上論斷，應依刑事訴訟法第299條第1項前段，刑法第304條第1
項、第305條、第41條第1項前段、第51條第6款，刑法施行法第1
條之1第1項，判決如主文。
本案經檢察官林思蘋提起公訴，檢察官劉世豪到庭執行職務。
中　　華　　民　　國　　111 　年　　9 　　月　　27　　日
                  刑事第九庭    法  官  陳怡珊
以上正本證明與原本無異。
如不服本判決應於收受判決後20日內向本院提出上訴書狀，並應
敘述具體理由；其未敘述上訴理由者，應於上訴期間屆滿後20日
內向本院補提理由書（均須按他造當事人之人數附繕本）「切勿
逕送上級法院」。
                                書記官  吳韻聆
中　　華　　民　　國　　111 　年　　9 　　月　　27　　日
附錄本案論罪科刑法條：
中華民國刑法第304條
以強暴、脅迫使人行無義務之事或妨害人行使權利者，處3年以
下有期徒刑、拘役或9千元以下罰金。
前項之未遂犯罰之。
中華民國刑法第305條
以加害生命、身體、自由、名譽、財產之事恐嚇他人，致生危害
於安全者，處2年以下有期徒刑、拘役或9千元以下罰金。